臺灣臺中地方法院刑事判決　　　　　　　　　　　　九十三年度訴字第一九九號
　　公　訴　人　臺灣臺中地方法院檢察官
　　被　　　告　乙○○
右列被告因違反槍砲彈藥刀械管制條例等案件，經檢察官提起公訴（九十三年度偵字
九五二四號），被告於準備程序中就被訴事實為有罪之陳述，經告知簡式審判程序之
旨，並聽取公訴人、被告之意見後，由本院合議庭裁定由受命法官獨任進行簡式審判
程序，判決如左：
    主  文
乙○○未經許可，持有可發射子彈具有殺傷力之改造手槍，處有期徒刑壹年貳月，併
科罰金新臺幣參萬元，罰金如易服勞役，以新臺幣玖佰元即銀元參佰元折算壹日，緩
刑肆年，緩刑期內付保護管束；扣案具有殺傷力之仿ＧＬＯＣＫ廠１７型半自動手槍
製造之金屬玩具槍換裝土造金屬槍管改造而成之改造手槍（槍枝管制編號：0000
000000號）壹枝及制式子彈參顆，均沒收。
    事  實
一、乙○○明知可發射金屬或子彈具有殺傷力之改造手槍，及具有殺傷力或破壞性之
    各類彈藥，非經中央主管機關許可，不得持有，竟於民國（下同）九十三年三月
    底某日晚間十時許，在臺中縣龍井鄉「都會公園」內，拾獲仿ＧＬＯＣＫ廠１７
    型半自動手槍製造之金屬玩具槍換裝土造金屬槍管改造而成之改造手槍（槍枝管
    制編號：0000000000號）一枝及制式子彈三顆後，基於持有可發射金
    屬或子彈具有殺傷力之改造手槍及子彈之犯意，予以持有。嗣於九十三年五月十
    八日下午六時三十分許，在其位於臺中縣沙鹿鎮○○○街三十八號之住處，為警
    查獲並扣得上開改造之手槍一枝、制式子彈三顆。
二、案經臺中縣警察局清水分局報告臺灣臺中地方法院檢察署偵查起訴。
    理  由
一、右開犯罪事實，業據被告乙○○於警詢、偵查、本院準備及簡式審判程序中坦承
    不諱，其稱：他於九十三年晚上十時許，在都會公園內右手邊的樹林中撿獲一個
    手提包，打開來看後就發現其中有查獲的槍枝，之後他就將該手提包帶回家中置
    放等語（見偵查卷第九、十、二七頁），另被告乙○○持有之上開改造手槍及子
    彈經送請內政部警政署刑事警察局鑑定結果認：「上開改造手槍（槍枝管制編號
    0000000000號）係由仿ＧＬＯＣＫ廠１７型半自動手槍製造之金屬玩
    具手槍，更換土造金屬槍管所改造而成之改造手槍，機械性能良好，可擊發適用
    子彈，認具有殺傷力；另送鑑子彈三顆，認均係口徑９ｍｍ（９×１９ｍｍ）制
    式子彈，認均具殺傷力」，此有內政部警政署刑事警察局九十三年六月三日刑鑑
    字第○九三○一一二二八五號鑑定函在卷足憑（見偵查卷宗第三一至三六頁），
    並有查獲之現場照片三張、扣押物品清單一紙附卷可佐（見偵查卷第十九頁），
    是被告乙○○上開自白核與事證相符，堪予採信，本件被告犯行明確，應依法予
    以論科。
二、核被告乙○○所為，係犯槍砲彈藥刀械管制條例第十一條第四項之未經許可持有
    可發射子彈具有殺傷力之改造手槍罪及同條例第十二條第四項之未經許可持有子
    彈罪。被告係以一持有行為，同時觸犯上開二罪名，為想像競合犯，應從一重之
    未經許可持有可發射子彈具有殺傷力之改造手槍罪處斷。爰審酌被告乙○○並無
    前科，有臺灣臺中地方法院檢察署刑案資料查註紀錄表、臺灣高等法院被告全國
    前案紀錄表各一份可參，素行良好，惟其持有具有殺傷力之槍枝、子彈，對他人
    生命、身體、安全造成威脅，其犯罪對社會安全所生危害非淺，幸犯罪後坦認罪
    行等一切情狀，量處如主文所示之刑，罰金部分，並諭知罰金易服勞役之折算標
    準，以資懲儆。又查，被告乙○○前未曾受有期徒刑以上刑之宣告，有臺灣臺中
    地方法院檢察署刑案資料查註紀錄表、臺灣高等法院被告全國前案紀錄表在卷可
    按，已如前述，因一時短於思慮，致觸犯本案犯行，且被告犯後坦承罪行，認被
    告經此教訓，當知警惕而無再犯之虞，本院綜核各情，所宣告之刑，認以暫不執
    行為適當，併予宣告緩刑四年，緩刑期間付保護管束，以啟自新。末以，扣案仿
    ＧＬＯＣＫ廠１７型半自動手槍製造之金屬玩具手槍，更換土造金屬槍管所改造
    而成之改造手槍一支、制式子彈三顆，均係屬違禁物，爰依刑法第三十八條第一
    項第一款規定，宣告沒收。
據上論斷，應依刑事訴訟法第二百七十三條之一第一項、第二百九十九條第一項前段
，槍砲彈藥刀械管制條例第十一條第四項、第十二條第四項，刑法第十一條前段、第
五十五條、第四十二條第二項、第七十四條第一款、第九十三條第一項，第三十八條
第一項第一款，罰金罰鍰提高標準條例第二條，判決如主文。
本案經檢察官甲○○到庭執行職務。
中      華      民      國      九十三    年    九      月    二十一    日
          臺灣臺中地方法院刑事第十二庭
                                      法  官  劉  兆  菊
右正本證明與原本無異。
如不服本判決，應於判決送達後十日內向本院提出上訴狀，上訴於臺灣高等法院臺中
分院（須附繕本）。
                                      書記官
中      華      民      國      九十三    年      九    月    二十一    日
附錄論罪科刑法條
槍砲彈藥刀械管制條例第十一條第四項：未經許可，持有、寄藏或意圖販賣而陳列第
一項所列槍砲者，處一年以上七年以下有期徒刑，併科新臺幣七百萬元以下罰金。
槍砲彈藥刀械管制條例第十二條第四項
未經許可，持有、寄藏或意圖販賣而陳列子彈者，處五年以下有期徒刑，併科新臺幣
三百萬元以下罰金。
